臺灣臺北地方法院刑事判決　　　　　　　100年度訴字第940號
公　訴　人　臺灣臺北地方法院檢察署檢察官
被　　　告　陳丞
選任辯護人　徐則鈺律師
上列被告因違反藥事法案件，經檢察官提起公訴（100年度偵緝
字第605號），本院判決如下：
    主  文
陳丞轉讓第三級毒品，累犯，處有期徒刑肆月，如易科罰金，
以新臺幣壹仟元折算壹日。扣案之第三級毒品愷他命壹包（驗餘
淨重零點陸柒玖柒公克）沒收之。
    事  實
一、陳丞因妨害風化案件，經本院以94年度簡字第2250號判處
    有期徒刑3月確定，於民國95年2月3日易科罰金執行完畢。
    竟不知悔改，基於供己施用之意，於96年12月某日晚上某時
    ，在臺北市○○○路錢櫃KTV內施用愷他命，其明知愷他命
    為第三級毒品，不得任意轉讓他人，卻於同日將施用剩餘之
    愷他命1包（驗餘淨重0.6797公克）無償轉讓予李鴻志。嗣
    於97年1月10日20時40分許，為警徵得李鴻志同意搜索後，
    在李鴻志臺北市○○區○○街20巷23號之居所查獲，並扣得
    上開愷他命1包，始悉上情。
二、案經臺灣士林地方法院告發臺灣士林地方法院檢察署呈請臺
    灣高等法院檢察署檢察長令轉臺灣臺北地方法院檢察署檢察
    官偵查後起訴。
    理  由
壹、證據能力
    按被告以外之人於審判外之言詞或書面陳述，除法律有規定
    者外，不得作為證據；又被告以外之人於審判外之陳述，雖
    不符合同法第159條之1至第159條之4之規定，但經當事人於
    審判程序同意作為證據，法院審酌該言詞陳述或書面陳述作
    成時之情況，認為適當者，亦得為證據。當事人、代理人或
    辯護人於法院調查證據時，知有第159條第1項不得為證據之
    情形，而未於言詞辯論終結前聲明異議者，視為有前項之同
    意。刑事訴訟法第159條第1項及第159條之5分別定有明文。
    本案當事人就下述證據方法之證據能力，於言詞辯論終結前
    均同意作為證據，而經本院審酌各該證據方法之作成時，並
    無其他不法之情狀，均適宜為本案之證據，依刑事訴訟法第
    159條之5之規定，有證據能力。
貳、實體部分
一、訊據被告陳丞固然坦承於96年12月某日有與李鴻志相約於
    台北市○○○路錢櫃KTV唱歌，並於包廂內施用愷他命之事
    實，惟矢口否認有何轉讓第三級毒品之犯行，辯稱：當天是
    朋友生日，我是先到，我是在旁邊自己在施用，使用後我接
    到一通電話我就出錢櫃KTV，那一包愷他命在桌上只有剩下
    粉末而已，我也不知道為什麼李鴻志說是我給他的云云。惟
    查：
  (一)李鴻志於97年1月10日為警查獲扣案所扣得白色結晶顆粒1包
    ，並經臺北市政府警察局中山分局於97年1月25日以北市警
    中分刑字第09730032600號刑事案件移送，該扣案之白色結
    晶顆粒1包經送請檢驗結果，確含第三級毒品愷他命成分（
    驗餘淨重0.6797公克），有臺北市政府警察局中山分局97年
    1月25日北市警中分刑字第09730032600號刑事案件移送書及
    交通部民用航空局航空醫務中心97年2月19日航藥鑑字第097
    0709號毒品鑑定書在卷可查（見臺灣士林地方法院檢察署10
    0年度偵緝字第175號偵查卷第85頁）。
  (二)證人李鴻志於另案審理時證稱：被告曾無償拿過愷他命給我
    ，因為我們會一起拉K，有時在車上，有時去唱歌時，扣案
    之愷他命應該是被告無償給我的，時間忘記了，給我用不完
    就會拿回家等語（見臺灣士林地方法院檢察署99年度偵字第
    11588號偵查卷第178至181頁）；於偵查中結證稱：扣案之
    愷他命應該是被告給我的，在臺北市○○○路錢櫃KTV，應
    該是在96年12月的某一天，不是97年1月，詳細的時間我不
    記得了，給我的時候沒有跟我收錢。愷他命是被告給我的，
    安非他命是小白給我的等語（見前揭偵查卷第273至274 頁
    ）。依被告自承：與李鴻志都是在香格里拉酒店擔任幹部，
    交情還可以，有話聊，與李鴻志也沒有恩怨或是不愉快等語
    （見本院卷第16、30頁），證人李鴻志實無設詞誣攀被告，
    致己亦受偽證罪嫌追訴處罰風險，而為此損人不利己陳述之
    必要，是其證詞，應屬信實。參以被告於本院審理時供稱：
    那時候他們還沒有到，我一個人把愷他命拿出來用，我不曉
    得剩多少，是放在桌上，後來我接到電話，我就出去了，沒
    有把剩下的愷他命帶走等語（見本院卷第29頁），顯見被告
    確有於96年12月某日於臺北市○○○路錢櫃KTV內無償轉讓
    愷他命1包之事實。被告辯稱並未轉讓第三級毒品愷他命予
    李鴻志云云，係空言否認，不足採信。
  (三)本案事證明確，被告犯行，堪以認定，應依法論科。
二、論罪科刑
  (一)查愷他命係屬毒品危害防制條例所列之第三級毒品，而其雖
    同時列為管制藥品管理條例第3條所稱之第3級管制藥品，其
    藥品類別為「須由醫師處方使用」。然愷他命成分截至目前
    為止尚未列屬藥事法第22條第1項第1款所稱：「經本署明令
    公告禁止製造、調劑、輸入、輸出、販賣或陳列之毒害藥品
    」之禁藥（參行政院衛生署98年2月10日衛署藥字第0980309
    854號函），是愷他命尚未列入藥事法第22條第1項第1款所
    列之禁藥，亦無證據證明本件被告陳丞轉讓之愷他命係未
    經核准擅自製造、輸入之藥品。是被告非法轉讓愷他命，係
    犯毒品危害防制條例第8條第3項規定之轉讓第三級毒品罪，
    公訴人認係犯藥事法第83條第1項之明知為禁藥而轉讓罪，
    容有誤會。惟基本犯罪事實相同，且經本院告知涉犯法條由
    被告而為答辯，本院自得變更起訴法條予以審理。被告有如
    事實欄所載犯罪科刑及刑之執行之紀錄，有臺灣高等法院被
    告前案紀錄表1份在卷可稽，其受有期徒刑執行完畢後，5年
    以內均故意再犯本案有期徒刑以上之罪，為累犯，應依刑法
    第47條第1項前段規定加重其刑。
  (二)爰審酌被告轉讓第三級毒品予他人，助長毒品氾濫，破壞社
    會秩序，行為有所不該，並參酌被告素行、智識、持有毒品
    數量及轉讓毒品數量及犯後之態度等一切情狀，量處如主文
    所示之刑，以資儆懲。
  (三)按毒品危害防制條例第18條第1 項後段規定查獲之第三、四
    級毒品，無正當理由而擅自持有者，沒入銷燬之；此應沒入
    銷燬之毒品，專指查獲施用或持有（未成罪）之第三、四級
    毒品而言；倘屬同條例相關法條明文規定處罰之犯罪行為，
    即非該條項應依行政程序沒入銷燬之範圍；再同條例對於查
    獲之製造、運輸、販賣、意圖販賣而持有、以非法方法使人
    施用、引誘他人施用及轉讓、持有一定數量以上第三、四級
    毒品之沒收，並無特別規定，如其行為已構成犯罪，則該毒
    品即屬不受法律保護之違禁物，應回歸刑法之適用，依刑法
    第38條第1 項第1 款之規定沒收之，始為適法（最高法院98
    年度臺上字第2889號、99年度臺上字第2733號判決亦同此見
    解）。本件所扣得之第三級毒品愷他命1包（驗餘淨重0.679
    7公克），自應依刑法第38條第1項第1款規定宣告沒收（已
    鑑驗耗損之第三級毒品愷他命，因已滅失，毋庸再予宣告沒
    收）。
據上論斷，應依刑事訴訟法第299條第1項前段、第300條，毒品
危害防制條例第8條第3項，刑法第11條前段、第47條第1項、第
41 條第1項前段、第38條第1項第1款，判決如主文。
本案經檢察官吳宇青到庭執行職務。
中    華    民    國   100    年    11    月    30    日
                  刑事第七庭    審判長法  官  林庚棟
                                      法  官  雷淑雯
                                      法  官  章曉文
上正本證明與原本無異。
如不服本判決應於收受送達後10日內向本院提出上訴書狀，並應
敘述具體理由；其未敘述上訴理由者，應於上訴期間屆滿後20日
內向本院補提理由書（均須按他造當事人之人數附繕本）「切勿
逕送上級法院」。
                                      書記官  林義盛
中    華    民    國   100    年    11    月    30    日
附錄本案論罪法條
毒品危害防制條例第8條
轉讓第一級毒品者，處1年以上7年以下有期徒刑，得併科新臺幣
1百萬元以下罰金。
轉讓第二級毒品者，處6月以上5年以下有期徒刑，得併科新臺幣
70萬元以下罰金。
轉讓第三級毒品者，處3年以下有期徒刑，得併科新臺幣30 萬元
以下罰金。
轉讓第四級毒品者，處1年以下有期徒刑，得併科新臺幣10 萬元
以下罰金。
前四項之未遂犯罰之。
轉讓毒品達一定數量者，加重其刑至二分之一，其標準由行政院
定之。